臺灣新竹地方法院民事判決  
111年度訴字第202號
原      告  蔡坤佑  

被      告  紀文清  
            古喬宗  
上列當事人間請求侵權行為損害賠償事件，原告提起附帶民事訴
訟，經本院刑事庭移送前來（110年度附民字第19 號），本院於
民國111年6月23日言詞辯論終結，判決如下：
    主  文
原告之訴駁回。
訴訟費用由原告負擔。
    事實及理由
壹、程序方面：
    按附帶民事訴訟除本編有特別規定外，準用關於刑事訴訟之
    規定，但經移送或發回、發交於民事庭後，應適用民事訴訟
    法，刑事訴訟法第490條定有明文。本件原告提起刑事附帶
    民事訴訟，其所請求內容業經刑事判決認定無罪，業有刑事
    判決書在卷足參，而原告聲請無論刑事判決如何，均請求將
    本件刑事附帶民事訴訟移送民事庭，有刑事附帶民事起訴狀
    在卷可稽(見附民卷第11頁)，故當事人提起附帶民事訴訟縱
    使不符合附帶民事訴訟之訴訟要件，亦無妨礙其已提起民事
    訴訟之訴訟繫屬，且本件既已移送民事庭審理，應適用民事
    訴訟相關規定，本院遂依法命原告繳納裁判費新臺幣(下同
    ）6,500元，並據原告如數繳納，故認其訴應為合法。
貳、實體方面：　　
一、原告起訴主張：
(一)被告古喬宗因不滿原告將其子女有關資訊公布於網路，竟基
    於恐嚇之犯意，於民國（下同）108年12月19日在不詳地點
    ，以0000000***支行動電話撥打原告所持用之0000000***之
    行動電話，並於通話中對原告恫嚇：「你的小孩長得很聰明
    可愛，你應該不希望他出事情」等語，致原告心生恐懼而危
    害於安全。
(二)被告紀文清為協調訴外人司金梅與原告間之糾紛，竟基於恐
    嚇之犯意，於109年1月15日下午2時12分許，以0000000***
    支行動電話撥打原告所持有0000000***之行動電話，並於通
    話中對身處新竹縣竹北市某處之原告恫嚇：「我有來過你家
    ，有看到你母親與兒子，你也不希望孩子出事情吧」，並傳
    送原告住家門口、兒子照片(下稱系爭照片)，致原告心生恐
    懼而危害於安全。
(三)為此，爰依民法第184條、第195條第1項之規定提起本件訴
    訟，並聲明：1、被告古喬宗應給付原告30萬元，及自刑事
    附帶民事起訴狀繕本送達被告之翌日起至清償日止，按年息
    百分之5計算之利息；2、被告紀文清應給付原告30萬元，及
    自刑事附帶民事起訴狀繕本送達被告之翌日起至清償日止，
    按年息百分之5計算之利息；3、訴訟費用由被告負擔；4、
    請依職權宣告假執行。　　　　　　　　
二、被告方面：
(一)被告古喬宗辯稱：本件所涉刑事部分業經鈞院刑事庭(109年
    度易字第828號)及臺灣高等法院刑事庭(111年度上易字第11
    8號）均判決被告無罪。本件糾紛緣起原告將被告子女資訊
    公布於網路，經鈞院刑事庭以110年度訴字第602號判決原告
    違反個資法有罪，故被告撥打電話給原告係因原告將被告子
    女資訊公布於網路上，隱私權遭侵害，因被告聲請暫時保護
    令，原告始撤下照片。而本件經鈞院刑事庭調查證據後認為
    查無原告所指，訴外人楊蕎語、楊博文於刑事程序之證述亦
    均無法證明被告有恐嚇之行為等語。並聲明：原告之訴駁回
    。
(二)被告紀文清則以：本件刑事訴訟均判決無罪定讞，則民事所
    提賠償之請求即失所附麗。況原告所言空洞且悖離事實，並
    無造成任何損害。當初被告只是請原告不要再傳被告古喬宗
    小孩的照片，從LINE對話中可見原告當時係表示謝意而無恐
    懼之意思等語，資為抗辯。並聲明：原告之訴駁回。
三、本院之判斷：
(一)原告主張其於上開時、地遭被告恐嚇之事實，無非係以被告
    2人於偵查時之供述、原告於警詢及偵查時之證述、訴外人
    司金梅之警訊及偵查中之證述、訴外人楊蕎語於偵查時之證
    述、原告之行動電話翻拍畫面為主要論據，並認被告2人之
    行為業經臺灣新竹地方檢察署檢察官以109年度偵字第8234
    、3873號提起公訴為據。然此為被告古喬宗、紀文清所否認
    ，並以上開情詞置辯，而被告2人均經本院刑事庭以109年度
    易字第828號刑事判決、臺灣高等法院111年度上易字第118
    號刑事判決無罪確定在案，有刑事一審判決及刑事二審判決
    在卷可證(見本院卷第15至25頁、409至426頁），復經本院
    調閱上開刑事案件卷宗核閱屬實，且為兩造所不爭執，自堪
    認為真實。
(二)按因故意或過失，不法侵害他人之權利者，負損害賠償責任
    ；不法侵害他人之身體、健康、名譽、自由、信用、隱私、
    貞操，或不法侵害其他人格法益而情節重大者，被害人雖非
    財產上之損害，亦得請求賠償相當之金額。民法第184條第1
    項前段、第195條第1項前段固定有明文。惟按當事人主張有
    利於己之事實者，就其事實有舉證之責任，民事訴訟法第27
    7條前段亦有明定。經查：
 1、本件原告固主張被告古喬宗於前揭時、地為恐嚇言語云云，
    惟查：
   (1)原告於前開刑案偵查中先稱：我於108年12月在臉書上為
      上開貼文是因為與證人司金梅金錢的事情等語（見新竹地
      檢署109年度偵字第3873號卷【下稱第3873號偵卷】第49
      至50頁）；然嗣後於本院109年度家護字第113號通常保護
      令事件之訊問中則改稱：我於108年12月至109年1月底有
      在公開臉書社團貼文，那是因為我接到恐嚇，被告古喬宗
      打電話來說一大堆，威脅我的孩子等語（見本院109年度
      易字第828號刑事卷【下稱易字第828號卷】一第218頁）
      ；於本院刑事庭審理中則稱：我沒有因為被告古喬宗恐嚇
      我就在臉書上貼文，我只有在簡訊上告知被告古喬宗等語
      （同上開刑卷一第367頁），則原告就其是否因為被告古
      喬宗有恐嚇之事而貼文，其指述已有前後不一。
   (2)再觀諸108年12月19日至109年1月5日間原告與被告古喬宗
      LINE對話內容略以：「原告：(12月19日上午11:05)今天
      你老婆(指司金梅)自己說的做的都是事實，既然她不想好
      好處理，那我也不需要對她客氣，這一切請你找你老婆處
      理，你老婆自己在外面也是這麼做，我只是還給她保護我
      自己，有任何問題我沒必要回答你，因為這是事實；(1月
      5日下午10:04)請你轉告你老婆，我們溝通好的事情，我
      都按照她說的去做，她自己做不到那是她自己的問題，如
      果她還是想繼續找麻煩，找人跟蹤我，那我會採取法律行
      動；也會公開這兩年的所有狀況，包含孩子這兩年的狀況
      我都會在媒體上公開等情」等語，被告古喬宗期間僅回覆
      「你和她的事，與我無關，請你們自愛」，有LINE對話截
      圖附於偵查卷可稽（見新竹地檢署109年度偵字8234號偵
      查卷【下稱第8234號偵卷】第5頁），其中並無原告指摘
      被告古喬宗有何恐嚇情事，反可見原告針對小孩一事，向
      被告古喬宗傳訊表達抱歉一事（見第8234號偵卷第5頁）
      ，則原告指述遭被告古喬宗恐嚇乙事，是否可採，已非無
      疑。
   (3)原告另以訴外人楊蕎語、楊博文於洗車場聽聞古喬宗與原
      告之通話中語帶恐嚇云云，然訴外人楊蕎語在刑事審理時
      已證稱無法確定聽見古喬宗與原告通話內所稱「你應該不
      希望他出事情」的「他」係指哪一個小孩；訴外人楊博文
      亦證稱伊僅看過原告與楊蕎語一起出現在洗車場一次，伊
      有聽到原告在吵架，但只有聽到小孩很可愛的話，其他沒
      印象等語，其餘情節均不復記憶，有刑事訊問筆錄在卷可
      稽(見易字第828號卷一第340頁、352、355頁)。是依訴外
      人楊蕎語、楊博文於刑事程序中之證詞，亦無從認定被告
      古喬宗有恐嚇原告之情事。從而，本件依原告所舉證據，
      均不足以認定被告古喬宗有何恐嚇原告之侵權行為情事。
 2、原告另主張被告紀文清於前揭時、地對其為恐嚇言行云云。
    惟查：
   (1)被告紀文清雖不爭執曾與原告通話、前往原告新竹住所及
      傳送系爭照片(見本院卷第405頁)，惟否認言行中有恐嚇
      之意。而依被告紀文清於109年1月15、16日分別傳送系爭
      照片當時，原告以Line回覆：「你這威脅不到我的，還有
      紀先生你說的寶兒，只是孩子，你真的是律師也不會說話
      這麼激動，也不會做出這樣的事情，你今天電話說的，看
      到我兒子、我兒子也很可愛什麼意思，還說我也不希望我
      兒子出事，你這是在威脅我嗎？今天事情會變成這樣也是
      您紀先生造成的，您第一次打給我說是司金梅委託您來我
      家，我不願意與您見面還拍照威脅我，今天1/15您再次來
      電說您受寶兒(若瑄)委託，一個七歲孩子能委託什麼？您
      今天說的不希望我兒子出事照我就不明白你意思了，你又
      在威脅我嗎？」等語(見易字第828號卷一第153頁)，僅能
      認為被告紀文清於至原告住所再為溝通協調前開糾紛，並
      遭原告嚴正拒絕。況原告猶覆以：「辛苦你了」、「感謝
      」等語，有兩造Line對話截圖在刑事卷可稽(見易字第828
      號卷一第155頁)，而回覆感謝之前，又曾以電話回覆被告
      紀文清說如果有任何問題，可以請司小姐走法律途徑，我
      沒有必要單獨跟你碰面，司小姐在外對我不實的謠言，我
      也會公開證明事實等語，此參本案刑事審理程序筆錄在卷
      可稽(見易字第828號卷一第396至397頁)。是自其對話脈
      絡觀之，被告紀文清為展誠意而前往原告住所附近，盼當
      面調解糾紛，然原告不願見面而拒絕，並以LINE告知對其
      與司金梅間糾紛希望以司法程序解決，此據一般人經驗常
      情判斷，被告所為之前開行為，客觀上應尚不足使他人心
      生畏怖之感。原告面對被告紀文清前開行為後，仍以LINE
      向被告紀文清表示「這威脅不到我的」「這是在威脅我嗎
      ？」、「辛苦你了」、「感謝」等語，亦證當時之情境，
      應不致使原告產生恐懼畏怖之情。
　 (2)參以本件被告紀文清與原告之接洽，係因原告於108年12
      月16日起，開始在公開臉書社團上張貼訴外人司金梅之個
      人資料及其子女相片，直至109年1月14日止，原告仍持續
      在多數臉書社團上張貼相關訊息，並揭露被告古喬宗兩名
      子女之姓名，此有原告於臉書社團上之貼文及照片擷圖、
      新竹地檢署檢察官110年度偵續字第65號起訴書附於刑卷
      可參（見易字第828號卷一第207至215頁，卷二第217至22
      7頁），足見當時原告確係因與訴外人司金梅間有糾紛，
      而張貼司金梅子女照片甚明。則本件參以被告紀文清既係
      受司金梅委託，欲與原告見面並請其不要再繼續貼文，及
      衡諸被告紀文清於刑事庭自陳其有調解經驗，當有可能以
      具有同理心之方式，請求原告設身處地，思考如其子女被
      人為同等對待、而可能出事，是否可以選擇他法化解糾紛
      ，抑或被告紀文清係於當時出於情緒激動，而與原告溝通
      不希望小孩子出事等等，然此處之「小孩」究竟是指原告
      之子或訴外人司金梅之2名子女，均不無可能，則被告紀
      文清既係受訴外人司金梅所託，欲避免原告一再於公開臉
      書社群貼文傷害小孩，被告紀文清即有可能係出於維護訴
      外人司金梅之2名子女，始向原告陳述不希望小孩子出事
      ，是縱認被告紀文清上開傳送原告、原告住家附近及原告
      與其子之照片予原告之舉止引起原告不快，亦難認然被告
      紀文清所為之上開言行，具有對原告施加惡害之犯意，是
      本件自難僅執憑原告自己之主觀感受，遽認被告紀文清有
      對其為恐嚇行為。
(三)綜上，本院以刑事調查證據之全部結果，經主客觀綜合判斷
    ，應認被告古喬宗、紀文清所為，尚難認有原告所指加害原
    告親屬生命身體安全之事而恐嚇原告之事實。則原告主張被
    告古喬宗、紀文清所為構成侵權行為，並請求被告賠償原告
    所受之損害，即屬無據。
四、綜上所述，原告依侵權行為之法律關係，請求被告紀文清、
    古喬宗各賠償原告30萬元，及自刑事附帶民事起訴狀繕本送
    達之翌日起至清償日止，按年息百分之5計算之利息，為無
    理由，應予駁回。　　
五、本件事證已臻明確，兩造其餘攻擊防禦方法及證據，核與判
    決之結果不生影響，爰不一一論列，併此敘明。 　　
六、據上論結，原告之訴為無理由，依民事訴訟法第78條，判決
    如主文。 
中　　華　　民　　國　　111 　年　　7 　　月　　15　　日
                  民事第一庭法　　　官　楊明箴
以上正本係照原本作成。
如對本判決上訴，須於判決送達後20日內向本院提出上訴狀。如
委任律師提起上訴者，應一併繳納上訴審裁判費。
中　　華　　民　　國　　111 　年　　7 　　月　　21　　日
                                書記官　劉亭筠